【裁判字號】    90,易,3413
【裁判日期】    901031
【裁判案由】    毒品危害防制條例
【裁判全文】
臺灣板橋地方法院刑事判決                          九十年度易字第三四一三號
    公  訴  人  臺灣板橋地方法院檢察署檢察官
    被      告  甲○○
右列被告因違反毒品危害防制條例案件，經檢察官提起公訴（九十年度毒偵緝字第六
六一號），本院判決如左：
    主  文
甲○○連續施用第二級毒品，累犯，處有期徒刑伍月，如易科罰金，以參佰元折算壹
日。
    事  實
一、甲○○曾於民國八十七年二月十六日，因傷害案件，經臺灣士林地方法院以八十
    六年度易字第三二五六號判處有期徒刑五月，如易科罰金以三百元折算一日，於
    八十七年五月二十六日，經臺灣高等法院以八十七年度上易字第一八一五號判決
    上訴駁回而告確定，嗣於八十七年七月二十一日易科罰金執行完畢。其前因施用
    第二級毒品案件，經臺灣板橋地方法院檢察署檢察官聲請本院以八十八年度毒聲
    字第四二七四號裁定送觀察、勒戒後，認無繼續施用毒品之傾向，而經臺灣臺北
    地方法院檢察署檢察官於八十八年十二月十八日，以八十八年度毒偵緝字第一二
    九號為不起訴處分確定。詎其仍不知悔改，復基於施用第二級毒品安非他命之概
    括犯意，自八十九年一月底某日起，迄同年六月二十日止，連續在其友人沈志龍
    位於臺北縣土城市○○路一四二之一號之住處，以將安非他命置於玻璃管內以火
    燒烤成煙霧狀後吸食之方式，非法施用第二級毒品安非他命多次。嗣於八十九年
    六月二十三日，因黃遵明指述其販賣第二級毒品（販賣部分另經臺灣板橋地方法
    院檢察署檢察官偵查）而經警約談並採尿，始知悉上情。其本次施用第二級毒品
    安非他命之犯行，經臺灣板橋地方法院檢察署檢察官聲請本院於八十九年十二月
    五日以八十九年度毒聲字第六九二二號裁定送觀察、勒戒，經送臺灣臺北看守所
    附設勒戒處所觀察、勒戒後，認有繼續施用毒品傾向，復依該署檢察官聲請本院
    於九十年九月二十五日以九十年度毒聲字第三八二一號裁定將其送強制戒治施以
    強制戒治一年，現強制戒治中。
二、案經臺北市政府警察局中正第一分局移送臺灣板橋地方法院檢察署檢察官偵查起
    訴。
    理  由
一、右揭犯罪事實，業據被告甲○○於本院審理時坦承不諱，且被告於八十九年六月
    二十三日上午十時許，經警採取之尿液檢體，經檢驗結果，其尿液呈安非他命陽
    性反應，有臺北市立療養院煙毒尿液檢驗報告書(三)乙紙附卷可稽（附於臺灣板橋
    地方法院檢察署八十九年度毒偵字第五八五七號偵查卷宗第七頁），堪認被告上
    開不利於己之自白核與事實相符，應堪採信。又被告前因施用第二級毒品案件，
    經臺灣板橋地方法院檢察署檢察官聲請本院以八十八年度毒聲字第四二七四號裁
    定送觀察、勒戒後，認無繼續施用毒品之傾向，而經臺灣臺北地方法院檢察署檢
    察官於八十八年十二月十八日，以八十八年度毒偵緝字第一二九號為不起訴處分
    確定等情，復有上開不起訴處分書（附於上開偵查卷宗第二二頁）及臺灣高等法
    院被告全國前案紀錄表各乙紙在卷可按，其於五年內再犯本件施用第二級毒品犯
    行，經臺灣板橋地方法院檢察署檢察官聲請本院於八十九年十二月五日以八十九
    年度毒聲字第六九二二號裁定送觀察、勒戒，經送臺灣臺北看守所附設勒戒處所
    觀察、勒戒後，認有繼續施用毒品傾向，復依該署檢察官聲請本院於九十年九月
    二十五日以九十年度毒聲字第三八二一號裁定將其送強制戒治施以強制戒治一年
    乙節，另有卷附之八十九年度毒聲字第六九二二號、九十年度毒聲字第三八二一
    號裁定及臺灣臺北看守所附設勒戒處所九十年九月六日出具之有無繼續施用毒品
    傾向證明書各乙紙在卷足憑（分別附於上開偵查卷宗第四六頁、臺灣板橋地方法
    院檢察署九十年度毒偵緝字第六六一號偵查卷宗第三五頁、第五二頁），其二犯
    毒品危害防制條例第十條之罪，應堪認定。本件事證明確，應依法論科。
二、按毒品危害防制條例業於八十六年十月三十日經立法院三讀通過，嗣於八十七年
    五月二十日經總統公布，於八十七年五月二十二日零時起生效施行，安非他命依
    該條例第二條第二項第二款之規定，屬於第二級毒品，復依該條例第十條規定，
    施用第一級毒品者，處六月以上，五年以下有期徒刑；施用第二級毒品者，處三
    年以下有期徒刑，但第一次施用毒品者，檢察官應先將被告送勒戒處所觀察、勒
    戒；經觀察、勒戒後無繼續施用毒品之傾向者，應由檢察官為不起訴之處分，有
    繼續施用毒品之傾向者，由檢察官聲請法院裁定令入戒治處所施以強制戒治，其
    期間為一年；依前項規定為不起訴之處分後，五年內再犯第十條之罪，經觀察、
    勒戒後，認有繼續施用毒品之傾向或三犯以上者，不適用前項之規定，毒品危害
    防制條例第二十條第一項、第二項、第三項分別定有明文。被告前因施用第二級
    毒品案件，經送觀察、勒戒後，認無繼續施用毒品之傾向，而由臺灣臺北地方法
    院檢察署檢察官為不起訴處分在案，其於五年內又犯本件施用毒品犯行，經觀察
    、勒戒後，認有繼續施用毒品之傾向，已如前述，揆諸前開規定，核被告所為，
    係犯同條例第十條第二項之施用第二級毒品安非他命罪。其施用第二級毒品安非
    他命前後持有第二級毒品安非他命之低度行為，為施用之高度行為所吸收，不另
    論罪。又其多次施用第二級毒品安非他命之犯行，時間緊接，所犯構成要件相同
    之罪，顯係基於概括之犯意反覆為之，為連續犯，應依刑法第五十六條之規定論
    以一罪，並加重其刑。至公訴人雖僅敘及被告於八十九年六月二十日某時施用第
    二級毒品安非他命之犯行，惟與前揭事實欄所示被告施用第二級毒品安非他命未
    據起訴部分，時間緊接，所犯又係構成要件相同之罪，顯有連續犯之裁判上一罪
    關係，茲如前述，為起訴效力所及，本院對此自應併予審理。又被告曾於八十七
    年二月十六日，因傷害案件，經臺灣士林地方法院以八十六年度易字第三二五六
    號判處有期徒刑五月，如易科罰金以三百元折算一日，於八十七年五月二十六日
    ，經臺灣高等法院以八十七年度上易字第一八一五號判決上訴駁回而告確定，嗣
    於八十七年七月二十一日易科罰金執行完畢，有上述臺灣高等法院被告全國前案
    紀錄表及臺灣高等法院檢察署刑案紀錄簡覆表各乙紙附卷可考，其於受有期徒刑
    之執行完畢後，五年內復犯有期徒刑以上之本罪，為累犯，應依刑法第四十七條
    之規定加重其刑，並遞加之。爰審酌被告素行不良，有前揭卷附之臺灣高等法院
    被告全國前案紀錄表及臺灣高等法院檢察署刑案紀錄簡覆表可參，施用毒品戕害
    身心、害人害己及被告前因施用毒品，經法院送觀察、勒戒後，猶不思戒絕革除
    惡習，仍二犯本件施用毒品犯行；惟被告犯罪後坦承犯行之犯後態度併其犯罪之
    動機、目的、手段、品行、生活狀況、智識程度、犯罪所生之損害等一切情狀，
    量處如主文所示之刑。末查被告行為後，刑法第四十一條於九十年一月十日修正
    公布，同年月十二日生效，原條文修正為第四十一條第一項前段，並將得易科罰
    金之罪，從「犯最重本刑為三年以下有期徒刑以下之刑之罪」，修正為「犯最重
    本刑為五年以下有期徒刑以下之刑之罪」，因本案被告所犯之罪本即為「最重本
    刑三年以下有期徒刑以下之刑之罪」，比較新舊法，無何者較有利於被告之問題
    ，依刑法第二條第一項前段之規定，本案應適用修正後之現行刑法第四十一條第
    一項前段條文，併諭知易科罰金之折算標準，附予敘明。
據上論斷，應依刑事訴訟法第二百九十九條第一項前段，毒品危害防制條例第十條第
第二項，刑法第十一條前段、第二條第一項前段、第五十六條、第四十一條第一項前
段、第四十七條，罰金罰鍰提高標準條例第二條，判決如主文。
本案經檢察官葉志飛到庭執行職務。
中      華      民      國      九十      年      十    月    三十一    日
                                  臺灣板橋地方法院刑事第四庭
                                          法  官  游  秀  雯
右正本證明與原本無異。
如不服本判決，應於判決送達後十日內，向本院提出上訴狀。
                                          書記官  卓  聖  智
中      華      民      國      九十      年      十一  月      一      日
附錄本案論罪科刑法條全文
毒品危害防制條例第十條
施用第一級毒品者，處六月以上五年以下有期徒刑。
施用第二級毒品者，處三年以下有期徒刑。


司法院資訊處製作；財團法人民間司法改革基金會備份。
